【裁判字號】    89,易,654
【裁判日期】    891220
【裁判案由】    竊盜等
【裁判全文】
臺灣雲林地方法院刑事判決                          八十九年度易字第六五四號
    公  訴  人  臺灣雲林地方法院檢察署檢察官
    被      告  丙○○
右被告因竊盜等案件，經檢察官提起公訴（八十九年度偵字第二九四六、三００八號
），及移送併辦（八十九年度偵字第四三七０號），本院判決如左：
    主  文
丙○○無故侵入他人建築物，累犯，處有期徒刑月；又連續竊盜，累犯，處有期徒
刑拾月。應執行有期徒刑壹年。
    事  實
一、丙○○前於民國八十六年間，因竊盜案件，經台灣板橋地方法院判處有期徒刑四
    月，緩刑三年確定；又於八十七年間，因竊盜案件，經台灣台中地方法院判處有
    期徒刑八月確定，其前之緩刑宣告並經撤銷，分別於八十八年十月十四日、及八
    十九年二月十四日執行完畢。詎丙○○竟仍不知悔改，復於：〔一〕八十九年七
    月二十三日零時十分許，未經許可，在雲林縣崙背鄉○○路奉天宮之圍牆外，無
    故爬入已關門之奉天宮屋頂，正欲從屋頂向下著地時〔尚未著手行竊〕，為管理
    人甲○○發現報警查獲；〔二〕又意圖為自己不法所有之概括犯意，於１、八十
    九年七月二十五日凌晨二時三十分許，在雲林縣麥寮鄉三盛村十鄰五八之五二號
    前，先以不明方法，打破乙○○所有車號ＹＳ─九五六六號自用小客車之前座車
    窗玻璃，足生損害於乙○○，因觸動警報器而驚醒睡夢中之乙○○，發見有一酷
    似丙○○身影之人，迅即騎乘機車逃離現場，事隔約二十分鐘後，丙○○發見警
    報器響起後，並未驚動車主起床，復折回原處爬入車窗玻璃內，正著手行竊車內
    物品之際，適為乙○○及其友人丁○○當場埋伏抱住並報警查獲，幸未得逞；２
    、繼於八十九年十月十八日五時三十分許，在雲林縣麥寮鄉○○路二十七號鎮南
    宮內，因見戊○○所有摩托羅拉ＣＤ九二八型行動電話一支，置於該宮服務台辦
    公桌上，乏人看管之際，認有機可乘，徒手竊取該行動電話，得手後，供已撥接
    使用。
二、案經曾伯龍即奉天宮主任委員、乙○○分別訴由雲林縣警察局西螺分局及台西分
    局報請臺灣雲林地方法院檢察署檢察官偵查起訴、及移送併辦。
  理  由
一、訊之被告丙○○，矢口否認有右揭犯行，對於事實欄一、〔一〕部分辯稱：我朋
    友將我的皮包丟在奉天宮屋頂上，我朋友林清山，住嘉義，詳細地址不知道云云
    。對於事實欄一、〔二〕、１部分辯稱：我沒有打破ＹＳ─九五六六號小客車的
    前座車窗，我當時在那裡小便，他們以為我要偷東西，就推我打我，造成我手臂
    受傷，我沒有要偷東西云云。對於事實欄一、〔二〕、２部分辯稱：摩托羅拉Ｃ
    Ｄ九二八型行動電話，我是在廟裡鐵門邊角落的地上撿到的云云。惟查：〔一〕
    奉天宮十一點關門，發見被告從屋頂爬下來，我趕快打電話給村長，不到五分鐘
    剛好巡邏車過來剛好抓到，被告從外面圍牆爬進來，在沿屋頂爬下來才發見等情
    ，已據證人甲○○即奉天宮管理員證述明確，互核與被告丙○○自承有爬上屋頂
    等情相符。至被告丙○○辯稱是其朋友林清山將其皮包丟上奉天宮屋頂，其要爬
    上去拿皮包等情，並無法舉出林清山究係何人、或提出其年籍資料以供本院調查
    ，所辯應係犯後卸飾之舉。再者，被告丙○○爬上屋頂之時，為當日凌晨零時十
    分，乃夜深人靜之際，一般人均已休息就寢，豈有無故將皮包丟上屋頂，再爬上
    屋頂取物之理。是被告丙○○上揭所辯，顯違常理，實無足取。〔二〕再者，被
    告丙○○雖否認於右揭時地，打破乙○○所有車號ＹＳ─九五六六號自用小客車
    玻璃，並欲進入該車內行竊情事。惟查，右揭事實，已據告訴人乙○○指訴明確
    ，互核與證人丁○○即當場埋伏逮獲被告之人證以：有看到丙○○偷乙○○的車
    〔指車內之物〕，第二次他〔指丙○○〕來探窗戶，乙○○向我說又來了，我想
    為何又來，乙○○先起來，我起來看時，丙○○整個人都探到車內，我就喊乙○○說他整個人都探到車內，乙○○馬上去將他整個人抱住等語，互核相符，並有
    現場相片三紙及贓物認領保管收據可佐。顯見被告丙○○當時確實將身體爬入車
    內，著手行竊至明。被告丙○○辯稱其在附近小便，沒有竊盜云云，應係犯後狡
    辯之詞，無由採信。又ＹＳ─九五六六號自用小客車車窗，係被告丙○○打破等
    情，亦經告訴人乙○○指訴綦詳，參以乙○○當時距離被告丙○○約三十公尺，
    被告機車停放在電線桿旁邊，那裡有燈光，已經告訴人乙○○指訴明確，而該車
    車窗為被告打破之時間，距離被告第二次折回之時間，僅有二十餘分鐘以觀，且
    因第一次打破該車窗致警報器響起，衡情被告應係擔心行竊失敗，暫時避開，俟
    無動靜，再折返行竊至明。參以告訴人乙○○等人，因其車子遭人破壞車窗行竊
    不成，應已格外注意該車附近動靜，是告訴人指訴稱有看到被告整個人都探到車
    內，才跑過去抱住被告等情，應屬實在。參以當時為清晨二時三十分，一般人均
    屬熟睡之際，被告豈有適於該處小便，即被告訴人及證人丁○○指訴竊盜之可能
    。是被告辯稱其未打破車窗及行竊等情，應無足取。〔三〕而摩托羅拉ＣＤ九二
    八型行動電話一支，係被害人戊○○置於雲林縣麥寮鄉○○路二十七號鎮南宮服
    務台辦公桌上失竊，已經被害人戊○○於警訊時指訴綦詳，並有贓物認領保管單
    可稽。參以鎮南宮為廟寺，清晨五時三十分之時間，乃一般早起之人，前往廟寺
    祭祠拜拜之時間，衡情該廟出入信眾甚多，且行動電話本屬容易摔壞之物，一般
    人均甚為小心保管或置放，應無任意棄置地上之理。是被告丙○○辯稱該行動電
    話是其在地上撿到等情，自無足取。事證明確，被告犯行，均堪認定。
二、核被告事實一、〔一〕所為，係犯刑法第三百零六條第一項之無故侵入他人建築
    物罪；事實一、〔二〕、１所為，係犯刑法第三百五十四條之毀損罪、及同法第
    三百二十條第三項、第一項之竊盜未遂罪；事實一、〔二〕、２所為，係犯刑法
    第三百二十條第一項之竊盜罪。所犯事實一、〔二〕、１毀損罪與竊盜未遂罪，
    有方法結果之牽連關係，為牽連犯，依刑法第五十五條之規定，應從一重之竊盜
    未遂罪處斷；上揭二次竊盜犯行，時間緊接，犯意概括，所犯構成要件相同，為
    連續犯，應依刑法第五十六條之規定，論以情節較重之刑法第三百二十條第一項
    之竊盜既遂罪行，並加重其刑。移送併辦（八十九年度偵字第四三七０號），與
    檢察官已經起訴並經本院認定有罪之前揭竊盜部分，有連續犯之裁判上一罪關係
    ，自應併予審究。所犯無故侵入他人建築物罪與竊盜罪二罪間，犯意各別，行為
    互殊，應分論併罰。被告前於八十六年間，因竊盜案件，經台灣板橋地方法院判
    處有期徒刑四月，緩刑三年確定；又於八十七年間，因竊盜案件，經台灣台中地
    方法院判處有期徒刑八月確定，其前之緩刑宣告並經撤銷，分別於八十八年十月
    十四日、及八十九年二月十四日執行完畢，有台灣雲林地方法院檢察署刑案資料
    查註紀錄表、本院被告全國前案紀錄表可按，其竟仍不知悔改，復於前案執行完
    畢後五年內再犯本件有期徒刑以上之罪，為累犯，應依刑法第四十七條之規定，
    加重其刑。又有二種以上刑之加重者，依刑法第七十條之規定，應遞加之。公訴
    人具體請求將被告宣告強制工作三年，本院審酌被告從事鐵工工作，其前雖有二
    次竊盜罪前科紀錄，經法院分別判處罪刑確定，惟不能認定被告有犯罪習慣。其
    又因一時貪念，再犯本件竊盜等罪，參酌竊盜罪對於社會之危害程度、竊得財物
    價值非鉅，及其無故侵入奉天宮，造成該建築物等住居安全之危害，其犯罪動機
    、目的、手段、犯後仍飾詞狡辯，顯無悔改之心等一切情狀，分別量處如主文第
    一項所示之刑，並就所宣告之數罪定其執行刑。
據上論斷，應依刑事訴訟法第二百九十九條第一項前段，刑法第五十六條、第三百二
十條第一項、第三百零六條第一項、第五十五條、第四十七條、第五十一條第五款，
判決如主文。
本案經檢察官林良蓉到庭執行職務
中      華      民      國      八十九      年    十二    月    二十    日
                                        臺灣雲林地方法院刑事第一庭
                                            法  官
右正本證明與原本無異。
如不服本判決，應於判決送達後十日內，向本院提出上訴狀。（須附繕本）
                          書記官  □  □  □
中      華      民      國      八十九      年    十二    月    二十    日
刑法第三百零六條第一項
無故侵入他人住宅、建築物或附連圍繞之土地或船艦者，處一年以下有期徒刑、拘役
或三百元以下罰金。
刑法第三百二十條
意圖為自己或第三人不法之所有，而竊取他人之動產者，為竊盜罪，處五年以下有期
徒刑、拘役或五百元以下罰金。
意圖為自己或第三人不法之利益，而竊佔他人之不動產者，依前項之規定處斷。
前二項之未遂犯罰之。


司法院資訊處製作；財團法人民間司法改革基金會備份。
